臺灣高雄地方法院刑事附帶民事訴訟判決
原　　　告　呂　璇
被　　　告　吳銘祥
上列被告因本院100年度訴字第957號搶奪案件，經原告提起附帶
民事訴訟，請求損害賠償，本院判決如下：
    主  文
被告應給付原告新臺幣肆萬仟玖佰元，及自民國一百年四月十
四日起至清償日止按年息百分之五計算之利息。
本判決得假執行。
    事實及理由
一、原告主張：被告於民國100年1月24日15時40分許，基於為自
    己不法所有之搶奪犯意，騎乘未懸掛車牌（顏色橘色，原車
    牌218-JWV號）之重型機車，在高雄市○鎮區○○路與鎮○
    路口之中山陸橋前，趁原告騎乘機車不及防備之際，徒手搶
    奪放置在機車腳踏板上黑色大包包〈內有身分證、健保卡、
    駕照、行照、學生證、郵局提款卡及存摺、隨身碟、行動電
    話2支（廠牌蘋果、門號0000000000；廠牌SONY、門號
    0000000000號）〉、手錶等物、現金新臺幣（下同）3000元
    得手，致原告共受有43900元之損害，爰依民法第184條第1
    項前段侵權行為之法律關係請求被告應賠償原告前揭損害，
    並聲明：(一)被告應給付原告43900元，及自起訴狀繕本送達
    翌日即100年4月14日起至清償日起，按年息百分之5計算之
    利息。(二)願供擔保請准宣告假執行。
二、被告則以：對於原告請求沒有意見，願意賠償等語，資為抗
    辯。
三、按附帶民事訴訟之判決，應以刑事訴訟判決所認定之事實為
    據，刑事訴訟法第500條前段定有明文。原告主張之事實，
    為被告所不爭執，復經本院以100年度訴字第957號判決認定
    屬實，有該案判決1紙在卷可稽，堪信為真實。
四、次按因故意過失，不法侵害他人權利者，負損害賠償責任，
    民法第184條第1項前段定有明文。查被告搶奪原告所有之黑
    色大包包〈內有身分證、健保卡、駕照、行照、學生證、郵
    局提款卡及存摺、隨身碟、行動電話2支（廠牌蘋果、門號
    0000000000；廠牌SONY、門號0000000000號）〉，致原告受
    有43900元之損害，自應對原告所受之損害負賠償責任。
五、綜上所述，原告依民法第184條第1項前段侵權行為之法律關
    係，請求被告應賠償43900元，及自起訴狀繕本送達翌日即
    100年4月14日起（此有本院送達證書在卷可稽）至清償日止
    ，按年利率百分之5計算之利息，洵屬正當，應予准許。又
    本判決所命給付金額未逾50萬元，爰依同法第389條第1項第
    3 款之規定，職權宣告假執行。
六、本件屬刑事附帶民事訴訟案件，原告並未繳納裁判費，且無
    送達費或鑑定費等裁判外訴訟費用問題，爰不為訴訟費用負
    擔之諭知，併此敘明。
據上論斷，原告之訴為有理由，應依刑事訴訟法第502條第2項、
第491條第10款、民事訴訟法第389條第1項第3款判決如主文。
中    華    民    國  100    年    10    月    31    日
                  刑事第十一庭審判長法  官  李代昌
                                    法  官  林韋岑
                                    法  官  鄭  瑋
以上正本證明與原本無異。
如不服本判決，應於送達後10日內，向本院提出上訴狀。
中    華    民    國   100    年    11    月    1     日
                                    書記官  蔡佩珊